臺灣高等法院刑事裁定
109年度聲字第686號
聲  請  人  
即  被  告  徐國良



上列聲請人因被告因證券交易法案件(本院107年度金上重訴字第
52號)，聲請具保停止羈押，本院裁定如下：
    主  文
聲請駁回。
    理  由
一、聲請人即被告徐國良前經本院認涉違反證券交易法第20條第
    1 項規定，犯同法第171 條第1 項第1 款、第2 項之罪，犯
    罪嫌疑重大，有刑事訴訟法第101 條第1 項第3 款（司法院
    釋字第665 號）情形，非予羈押，顯難進行審判，依刑事訴
    訟法第121條第2項規定，於民國109年2月11日裁定羈押。
二、聲請意旨略以：㈠被告願意提供新臺幣(下同)1,000萬元擔保
    金聲請具保停止羈押。㈡本案告訴人只有8人，除徐玉琦為借
    款人外，其他告訴人之投資也只有幾百萬元，佔公司股東12
    6人，不成比例，即使被告現階段成為階下囚，大部分股東
    仍支持被告經營，希望被告早日回去經營，以免損失擴大，
    難以補救。㈢被告現已羈押2年3月，將來假釋前要被關押的
    徒刑，所剩不長，不會有遭受重刑及有逃亡之虞之情形
    。且被告係主動到案出面應訊，每次按時出庭，無逃亡之虞
    。另對於誤解被告之股東，被告有與之和解之意願，是被告
    無再羈押之必要。為此聲請具保停止羈押。
三、按法院為羈押之裁定時，其本質上係屬為保全被告使刑事訴
    訟程序得以順利進行，或為保全證據，或為擔保嗣後刑之執
    行程序，而對被告實施剝奪其人身自由之強制處分，法院僅
    須審查被告犯罪嫌疑是否重大及有無賴此保全偵、審程序進
    行或執行而為此強制處分之必要。經查：被告所涉證券交易
    法第171條第1項第1款、第2項之詐偽罪，係7 年以上有期徒
    刑之重罪，並經原審量處有期徒刑8年6月，本院審理後，駁
    回被告上訴在案。衡之常情，遭判處重刑者常伴有逃亡之高
    度可能，被告既分經原審法院、本院判處重刑，非無畏罪潛
    逃之動機，參酌被告經常入出境，有其入出境查詢結果可憑
    ，自有相當理由認其有逃亡之可能，故羈押原因依然存在。
    又本案被害人眾多，被害金額高達新臺幣數億元，嚴重危害
    國家金融秩序，本院權衡國家刑事司法權之有效行使、社會
    秩序及公共利益、被告人身自由之私益及防禦權受限制之程
    度，暨全案卷證、目前案件審理進度等，認為確有非予羈押
    顯難進行審理或將來執行之必要性，此難以具保、限制出境
    （出海）、按時到派出所報到等手段加以替代，從而對被告
    予以羈押，合乎比例原則。
四、被告雖以上開理由聲請具保停止羈押，惟被告羈押原因依然
    存在，並有繼續羈押之必要，已如前述，其辯稱無羈押必要
    ，核無可採；至被告所述欲繼續經營公司、與告訴人和解云
    云，與羈押與否之判斷無涉，亦核無刑事訴訟法第 114條所
    定不得駁回聲請之情事。是被告聲請具保停止羈押，為無理
    由，應予駁回。
據上論斷，應依刑事訴訟法第121條第2項，裁定如主文。　
中　　華　　民　　國　　109 　年　　2 　　月　　27　　日
                  刑事第二十五庭審判長法　官  宋松璟
                                      法　官  黃翰義  
                                      法　官  陳彥年
以上正本證明與原本無異。
如不服本裁定，應於收受送達後五日內向本院提出抗告狀。
                                      書記官  陳靜姿
中 　華　　民　　國　　109　　年    3　　月　　2　　日